臺灣高等法院臺南分院刑事判決
110年度上訴字第615號
上  訴  人  臺灣臺南地方檢察署檢察官
上  訴  人  
即  被  告  張維中

選任辯護人  蘇文斌律師（法扶律師）
上列上訴人因被告違反毒品危害防制條例案件，不服臺灣臺南地
方法院109年度訴字第327號中華民國110年3月25日第一審判決（
起訴案號：臺灣臺南地方檢察署108年度偵字第2118號），提起
上訴，本院判決如下：
    主  文
原判決關於附表三編號1、2-1至2-5及3-1至3-3所示無罪部分，
均撤銷。
前項撤銷部分，戊○○分別犯如附表一編號1至9所示各罪，各處如
附表一編號1至9所示之刑及沒收。
其餘部分上訴駁回（本判決附表一編號10即原判決附表二編號1
有罪部分；本判決附表二編號1、2、3即原判決附表三編號2-6、
4-1、4-2無罪部分）。
第二項撤銷改判之各罪及第三項上訴駁回之有罪部分（本判決附
表一編號10），所處之有期徒刑，應執行有期徒刑玖年陸月，沒
收部分併執行之。
    事  實
一、戊○○明知甲基安非他命係毒品危害防制條例第2 條第2 項第
    2 款所規定之第二級毒品，不得非法持有、販賣，竟基於販
    賣第二級毒品甲基安非他命以營利之犯意，以其所有之行動
    電話1支（含門號0000000000號SIM卡1張），於附表一編號1
    至10所示時、地，與持用附表一編號1至10所示行動電話之
    乙○○、丙○○、丁○○、甲○○等人，以「修手機」、「拿手機」
    等暗語相互聯絡後（詳如各該編號通訊監察譯文內容所示）
    ，乙○○、丙○○、丁○○、甲○○等人分別前往附表一各編號所示
    之交易地點，由戊○○交付附表一各編號所示數量之甲基安非
    他命給乙○○、丙○○、丁○○、甲○○等人，乙○○、丙○○、丁○○、
    甲○○則當場交付附表一各編號所示之價金予戊○○。嗣經警方
    對戊○○持用之上開行動電話門號實施通訊監察，而循線查悉
    上情。
二、案經臺南市政府警察局佳里分局報告臺灣臺南地方檢察署檢
    察官偵查起訴。
    理  由
甲、有罪部分
壹、程序部分
一、檢察官於原審就被告如附表一編號6（即原判決附表三編號2
    -5）所示販賣甲基安非他命予丙○○部分，將毒品交易時間由
    「107年10月12日13時57分許」更正為「107年10月13日下午
    1時57分許」（見原審卷第119頁），此部分因證人丙○○在本
    院審理時，經檢察官提示被告與丙○○間「107年10月12日17
    時29分許」、「107年10月13日13時57分許」通訊監察譯文
    內容供其辨識後，證稱：在上述通話後均有向被告購入2500
    元之甲基安非他命，故依其所述，上述二通話所可能涉及之
    被告販賣甲基安非他命犯行應屬可分，被告在「107年10月1
    3日13時57分許」販賣甲基安非他命予丙○○之犯行，應非檢
    察官起訴範圍，檢察官於原審陳述將附表一編號6所示之犯
    罪時間變更為「107年10月13日下午1時57分許」，已涉及起
    訴犯罪行為之更正，不生效力。至檢察官於本院審理時，因
    向證人丙○○確認107年10月12日毒品交易之時間係在前述「1
    07年10月12日17時29分許」之通話後，因而更正被告該次犯
    行之犯罪時間為「107年10月12日17時29分許」（見本院卷
    第269頁），無礙同一性，此部分犯罪時間應予更正。
二、證據能力部分：
　㈠證人乙○○、丙○○於警詢所為之證述，係被告以外之人於審判
    外之言詞陳述，且亦無法律所定得例外認有證據能力之情事
    ，依刑事訴訟法第159條第1項規定，應無證據能力。
　㈡按「被告以外之人於審判中有死亡之情形，其於檢察事務官
    、司法警察官或司法警察調查中所為之陳述，經證明具有可
    信之特別情況，且為證明犯罪事實之存否所必要者，得為證
    據」，刑事訴訟法第159條之3第1款定有明文。本件購毒者
    丁○○警詢筆錄內容，均與本案待證事實相關（詳後述），其
    於110年2月4日已死亡，此有個人戶籍資料查詢結果在卷可
    稽（本院卷第155頁），無從直接審理之原因已無可回復，
    因此法院無從再就同一陳述者丁○○取得其相同內容之證言。
    參諸丁○○於警詢中之陳述，係證人親身經歷購買毒品過程後
    所為之證述，與本案重要事實相關，而依警詢筆錄之記載，
    問答過程係採一問一答、單一問句方式詢問，加上當時距案
    發時間較近，所為證詞可立即反應所知，而無利益權衡後為
    保留證述之虞，復查無其他程序上之瑕疵，且有監聽譯文等
    作為補強證據，丁○○在此情形下所為證詞，客觀上有可信之
    特別情況，且警員依法詢(訊)問完畢後，筆錄併供其閱覽無
    訛，始令其簽名或蓋章等情，已足確保其陳述自由與真意，
    自其筆錄製作過程、原因及其功能，亦可證係在可信之特別
    情況下為陳述，且為證明犯罪事實所必要，依上開說明，應
    依刑事訴訟法第159條之3第1款規定，認其警詢筆錄具有證
    據能力，得以作為本案之證據。
　㈢就其餘本判決所引用之傳聞證據，本件當事人於本院準備程
    序時，均明示同意有證據能力（本院卷第116頁），且於本
    院審理時，經逐一提示後，迄於言詞辯論終結前，未聲明異
    議，本院認該些證據做成之過程、內容均具備任意性、合法
    性，其陳述與本件待證事實具有關聯性，合於一般供述證據
    之採證基本條件，且證明力非明顯過低，以之作為證據，均
    屬適當，依刑事訴訟法第159條之5第1項規定，皆有證據能
    力。
　㈣被告與丙○○、甲○○間，分別如附表二編號1及附表一編號10所
    示之通訊監察譯文均有證據能力。
　1.被告雖以其與丙○○如附表二編號1所示之通訊監察譯文（雖
    為後述判決無罪部分，但因辯護人對此一通訊監察譯文之證
    據能力亦為相同之爭執，故於此併予論述），及其與甲○○之
    如附表一編號10所示通訊監察譯文，因執行通訊監察機關並
    未遵守通訊監察保障法(下稱通保法)第5條第4項應於15日內
    提出報告之規定提出期中報告，認被告與丙○○、甲○○如附表
    二編號1及附表一編號10所示通訊監察譯文依通保法第18條
    之1第3項規定，均應認無證據能力等語。
　2.按
　⑴通保法第5條第1項規定：「有事實足認被告或犯罪嫌疑人有
    下列各款罪嫌之一，並危害國家安全、經濟秩序或社會秩序
    情節重大，而有相當理由可信其通訊內容與本案有關，且不
    能或難以其他方法蒐集或調查證據者，得發通訊監察書」，
    此為國家限制人民秘密通訊自由及隱私權之法律依據。因此
    ，法官僅有在符合該條項所定之要件，始得核發通訊監察書
    。而通訊監察書之核發是否合法，應以法官核發當時之偵查
    狀況為審查基點，尚非以事後監聽進行之情形為斷。是以，
    期中報告義務並非針對「通訊監察書核發」合法性所設之中
    間審查制度，自不得以執行機關違反期中報告義務，致法院
    無從審查先前所核發通訊監察書之合法性為由，否定期限前
    監聽所得資料之證據能力。
　⑵通保法第18條之1第3 項規定：「違反第5條、……規定進行監
    聽行為所取得之內容……，於司法偵查、審判或其他程序中，
    均不得採為證據……。」基此，如無違反第5 條規定進行監聽
    之情事，自無該條項證據絕對排除規定之適用。而執行機關
    僅於應為定期報告或指定報告之期限屆至時，仍未盡其作為
    義務，始有違反第5條第4項期中報告義務規定之可言。則所
    謂違反期中報告義務規定監聽所得資料，自僅止於違反期中
    報告義務後之監聽所得資料，不應回溯推翻違反該義務前，
    依法院核發之令狀合法監聽所得資料之證據能力。
　⑶依通保法第5條第4項規定「執行機關應於執行監聽期間內，
    每15日至少作成一次以上之報告書，說明監聽行為之進行情
    形，以及有無繼續執行監聽之必要...」；另通保法第15條
    第1項規定「第五條、第六條及第七條第二項通訊監察案件
    之執行機關於監察通訊結束時，應即敘明受監察人之姓名、
    住所或居所、該監察案件之第十一條第一項各款及通訊監察
    書核發機關文號、實際監察期間、有無獲得監察目的之通訊
    資料及救濟程序報由檢察官、綜理國家情報工作機關陳報法
    院通知受監察人。如認通知有妨害監察目的之虞或不能通知
    者，應一併陳報。」，故執行機關於通訊監察結束後，所應
    負擔者為陳報通訊監察結束之義務，並非期中報告義務。
　⑷由上述通保法規定觀之，通訊監察執行機關未製作期中報告
    而依通保法第18條之1第3項規定，可能會影響所取得通訊監
    察譯文證據能力之情形者，應僅存在逾法官指定提出報告日
    期或15日後，仍繼續進行通訊監察之情形，如在該15日期間
    內或法官指定提出之日期內，執行機關業已因對通訊監察對
    象進行搜索等偵查作為而未再進行通訊監察，並依通保法第
    15條第1項規定向法院陳報結束通訊監察者，執行機關在期
    中報告前既已停止通訊監察，依前述⑴至⑶之說明，通訊監察
    書之核發是否合法，應以法官核發當時之偵查狀況為審查基
    點，期中報告義務既非對於針對「通訊監察書核發」合法性
    所設之中間審查制度，則在執行機關將停止監察之情形陳報
    法院後，自無另再提出期中報告之作為義務。此與欲繼續在
    法定(15日)或法官指定期中報告提出日期後，欲繼續進行通
    訊監察，法院須依執行機關期中報告判斷有無繼續監聽必要
    者不同，自無違反通保法第5條規定之情事，其因此取得之
    通訊監察譯文，當無通保法第18條之1第3項規定之適用，均
    應有證據能力(最高法院110年度台上大字第2943號裁定意旨
    參照)。
  3.查本件附表二編號1及附表一編號10所示之通訊監察譯文，
    係因臺南市政府警察局佳里分局報請臺灣臺南地方檢察署檢
    察官檢具相關資料，向原審法院申請對被告如附表二所示之
    行動電話監聽，經原審法院審酌後，依通保法第5 條第1 項
    第1 款規定，核發本件通訊監察書，以107年度聲監字第144
    號核准通訊監察（監察期間自107年11月9日至同年12月8日
    ），之後又因上述偵查機關認有繼續通訊監察必要，向原審
    法院核准繼續偵查，經原審法院以107年度聲監續字第1911
    號（通訊監察期間107年12月8日至109年1月6日）、108年度
    聲監續字第4號（通訊監察期間108年1月6日至同年2月4日）
    核准繼續通訊監察，故依上述通保法第5條第4項、第5項規
    定，執行機關即臺南市政府警察局佳里分局（下稱佳里分局
    ），應至遲於108年1月21日製作期中報告書提出至原審法院
    ，惟執行機關於該日前之108年1月16日業已向原審法院申請
    搜索票，對被告上址住處進行搜索獲准，於同年月18日持該
    搜索票至被告住處搜索，扣得安非他命毒品、電子磅秤、分
    裝夾鏈袋等物，佳里分局並於同年月20日檢送對被告涉犯毒
    品危害防制條例案件通訊監察結束資料陳報原審法院，故未
    提出期中報告書至原審法院等情，業經本院調閱上述原審法
    院通訊監察卷宗核閱屬實（相關卷宗資料影本分見聲監影卷
    、108年度聲監通字第47號影卷；另本院卷第337至357頁可
    見原審核准對被告續監之通訊監察書、搜索票、搜索扣押筆
    錄、扣押物品目錄表、扣押物品證明書、佳里分局陳報原審
    法院通訊監察結束函、通訊監察結束通知受監察人報告書、
    通訊監察結束一覽表、聲請通訊監察執行結果報表等資料影
    本），足見本件執行監聽機關佳里分局於執行與附表一編號
    10、附表二編號1相關之通訊監察期間（108年1月6日至同年
    2月4日），雖未於108年1月21日（即自108年1月6日起15日
    內）之期限前製作期中報告書至法院，但實際上佳里分局於
    該日前之108年1月18日對被告住處搜索後，業已停止通訊監
    察，且在108年1月21日之前一日（20日）將停止通訊監察資
    料陳報法院，依前述說明，此種情形，執行機關既已在製作
    期中報告期限前已停止通訊監察，並將此情形依通保法第15
    條第1項規定陳報法院，應無必要再製作用以供法院判斷有
    無繼續執行通訊監察必要之期中報告，故本件佳里分局執行
    附表一編號10及附表二編號1所示之通訊監察，並無通保法
    第18條之1 第3 項所定「執行通訊監察違反第五條規定」之
    情事，其因此取得之附表一編號10及附表二編號1所示通訊
    監察譯文，應有證據能力。
貳、實體部分
一、認定犯罪事實所憑之證據及理由
　㈠訊據被告戊○○坦承其與附表一交易對象欄所示之乙○○、丙○○
    、丁○○、甲○○有如附表一所示之通話內容，及其等在上述通
    話後，於各該附表一所示之地點見面之事實，此核與證人乙○○、丙○○、丁○○、甲○○證述情節相符，並有原審通訊監察書
    暨電話附表、附表一各編號所示之通訊監察譯文及現場蒐證
    照片在卷可查（見警卷第37-45、97-102、51、73-75、109-
    111頁；第93-96、125-131頁），上述各情先堪認定。
　㈡惟被告矢口否認有何附表一所示之販賣甲基安非他命犯行，
    並辯稱：通話內容提及手機、修理手機或電池等，均非毒品
    交易之暗語，其從事中古手機買賣與修理，附表一所示之人
    均為其客戶，就算在半夜，如果醒著，均會接聽電話，客戶
    因為手機設定、須換電池等問題，其均會叫客戶到店裡，幫
    客戶設定或修理，且依通訊監察譯文所示，被告與其他人之
    對話中，亦提及手機買賣等事，可見被告在通話中提及手機
    、電池等語時，並非暗語，而是一般生活對話。且證人乙○○
    、丙○○、丁○○、甲○○證述不一，且依丙○○所為證述，其連續
    數日向被告購入半錢甲基安非他命，但其每日吸食量不可能
    達半錢，可見該些證人之證述可信度有疑云云。
　㈢經查：
  1.證人乙○○（附表一編號1之購毒者）證述之評價
　⑴證人乙○○於108年1月18日為警採尿送驗結果，確呈安非他命
    、甲基安非他命陽性反應，乙○○確有施用甲基安非他命惡習
    之情，有採尿同意書、尿液送驗對照表、尿液初步檢驗報告
    書及臺灣檢驗科技股份有限公司濫用藥物實驗室-高雄濫用
    藥物檢驗報告在卷可查（警卷第60-62頁；偵卷第551頁）。
　⑵證人乙○○就其與被告間附表一編號1所示通話之目的，其於偵
    查中證稱：其與被告為附表一編號１所示通話後，於108年1
    月5日7時28分在臺南市北區和緯路與北門路口的統一超商附
    近，向被告購買500元的安非他命，被告跟其說要用修手機
    作為買毒品代號等語（見偵卷第120頁）；雖其曾於本院審
    理時，於提示附表一編號１所示通訊監察譯文內容請其說明
    時，改證稱：應該是有人拿手機要我賣給被告，不是要跟被
    告拿安非他命，現在忘記警詢與偵查中證述向被告購買安非
    他命是否正確云云，然於同次審理中，乙○○經檢察官提示其
    警詢與偵查所為對被告不利之陳述後，又證稱：警詢及檢察
    官詢問，均係基於自己記憶，自由意識陳述，警詢所述實在
    等語（見本院卷第226-227頁）；且證稱：確實有在偵查中
    說被告曾對其表示要安非他命可以找他，並對其說在電話中
    不要講到那個東西，直接說你要修手機等語（見本院卷第22
    8頁），則被告既於距離案發時刻較接近，記憶較清晰之檢
    察官訊問時，已清楚證述其確實於附表一編號1所示時、地
    向被告購入甲基安非他命，且證述其於偵查中係本於自己記
    憶及自由意識而為證述，另參酌乙○○證稱：其與被告認識2
    、30年，於偵查中作證當時，與被告並無恩怨等語（見本院
    卷第226、228頁），並無誣陷對被告為不利證述之動機，復
    參酌乙○○確有施用甲基安非他命之惡習，則被告於偵查中所
    為其於附表一編號1所示時、地向被告購入新臺幣（下同）5
    00元甲基安非他命之證述，應可採信。
  2.證人丙○○（附表一編號2至6之購毒者）證述之評價
　⑴證人丙○○於108年1月18日為警採尿送驗結果，確呈安非他命
    、甲基安非他命陽性反應，丙○○確有施用甲基安非他命惡習
    之情，有採尿同意書、尿液送驗對照表、尿液初步檢驗報告
    書及臺灣檢驗科技股份有限公司濫用藥物實驗室-高雄濫用
    藥物檢驗報告在卷可查（警卷第89-92頁；偵卷第533頁）。
　⑵證人丙○○就其與被告間附表一編號2至6所示通話之目的，其
    於偵查中證稱：其與被告為附表一編號2至6所示通訊監察譯
    文內容後，均向被告購買半錢之甲基安非他命等語（見偵卷
    第211頁）；於本院審理時，經本院提示附表一編號2至6所
    示通訊監察譯文內容讓其辨識，其具結證稱：其與被告為附
    表一編號2-6所示通話後，至被告上址住處外面向被告買半
    錢甲基安非他命，金額均為2500元，因為電話中不能明白講
    交易毒品，所以會用「修手機」或「拿手機」作為毒品交易
    暗號等語（見本院卷第258-262、268頁），就其以「修理手
    機」、「拿手機」等暗語向被告購買甲基安非他命等情於偵
    、審證述不移。復參酌丙○○確有施用甲基安非他命之惡習，
    則丙○○所為其於附表一編號2至6所示時、地各向被告購入25
    00元甲基安非他命之證述，應可採信。
  3.證人丁○○（附表一編號7至9之購毒者）證述之評價
　⑴證人丁○○於108年1月18日為警採尿送驗結果，確呈安非他命
    、甲基安非他命陽性反應，丁○○確有施用甲基安非他命惡習
    之情，有採尿同意書、尿液送驗對照表、尿液初步檢驗報告
    書及臺灣檢驗科技股份有限公司濫用藥物實驗室-高雄濫用
    藥物檢驗報告在卷可查（警卷第122-124頁；偵卷第535頁）
    。
　⑵因證人丁○○業已死亡，本院無從再傳喚對其進行交互詰問，
    惟丁○○就其與被告間附表一編號7至9所示通話之目的，其於
    警詢均證稱：其與被告為附表一編號7至9所示通訊監察譯文
    內容後，均向被告購買500元之甲基安非他命等語（見警卷
    第109-111頁）；於偵查中亦具結而同為此證述（見偵卷第3
    36頁），其於警詢、偵查中就其在附表一編號7至9所示時、
    地各向被告購買甲基安非他命1次乙節，證述一致。復參酌
    丁○○證稱：其與被告間並無仇恨或糾紛（見警卷第113頁）
    ，其無誣陷被告而為不利證述之動機，復參酌丁○○確有施用
    甲基安非他命之惡習，則證人於偵查中所為其於附表一編號
    7至9所示時、地向被告購入500元甲基安非他命之證述，應
    可採信。
　4.證人甲○○（附表一編號10之購毒者）
　⑴證人甲○○於108年1月18日為警採尿送驗結果，確呈安非他命
    、甲基安非他命陽性反應，甲○○確有施用甲基安非他命惡習
    之情，有採尿同意書、尿液送驗對照表、尿液初步檢驗報告
    書及臺灣檢驗科技股份有限公司濫用藥物實驗室-高雄濫用
    藥物檢驗報告在卷可查（警卷第164-166頁；偵卷第531頁）
    。
　⑵證人甲○○就其與被告間附表一編號10所示通話之目的，於偵
    查中證稱：其與被告為附表一編號10所示通話後，於108年1
    月9日凌晨3點在安南區○○路0段旁統一超商，其向被告購買1
    千元甲基安非他命等語（見偵卷第416頁），雖其曾於本院
    審理時，於提示附表一編號10所示通訊監察譯文內容請其說
    明時，改證稱：應該是被告要拿手機給我看，我叫他不要拿
    太貴的手機云云（見本院卷第209頁），然於同次審理中，
    甲○○經檢察官提示其警詢及偵查所為對被告不利之陳述後，
    其已證稱：警詢及檢察官詢問，均係基於自己自由意識陳述
    ，警詢及偵查所述實在等語（見本院卷第209-210頁）；且
    在檢察官再次對其確認該次通話之意思時，又稱：是向被告
    購買1千元甲基安非他命等語（見本院卷第211頁），但在檢
    察官向其確認是否用手機為毒品交易暗號時，又稱：我們沒
    有用暗號云云，之後又稱：因為附表一編號10所示通話時間
    ，距離其作證時間已久，所以見面情形忘記了等語（見本院
    卷第222頁），則被告既於距離案發時刻較接近，記憶較清
    晰之檢察官訊問時，已清楚證述其確實於附表一編號10所示
    時、地向被告購入甲基安非他命，雖於本院審理時曾改稱：
    是被告要拿手機給我看云云，但在同次交互詰問作證時，又
    稱：通話後確實有向被告購買甲基安非他命，可見其於本院
    改稱係向被告買手機非毒品之證述，應有迴護被告之嫌，此
    證述之可信性較低。另參酌甲○○在具結作證前，已陳述與被
    告並無恩怨，應無為誣陷被告而為不利證述之動機，復參酌
    甲○○確有施用甲基安非他命之惡習，則證人所為其於附表一
    編號10所示時、地向被告購入1000元甲基安非他命之不利證
    述，應可採信。
  5.毒販間之毒品交易，為減少被查緝風險，固多於隱密下進行
    ，於利用通訊聯絡時，亦慣常以買賣雙方得以知悉之術語、
    晦暗不明之用語或彼此已有默契之含混語意，以替代毒品交
    易之重要訊息，甚至雙方事前已有約定或默契，只需約定見
    面，即足以表徵係進行毒品交易，鮮有明白直接以毒品之名
    稱或相近之用語稱之者，此種毒品交易之方式，無違社會大
    眾之一般認知。就附表一編號1至10所示被告與乙○○、丙○○
    、丁○○、甲○○之通訊監察譯文內容中，均有出現「拿手機」
    、「修手機」等語，就「拿手機」、「修手機」等語是否為
    毒品交易暗語乙節，如前所述，證人乙○○於偵查中、證人丙○○於偵查、本院審理時就此係毒品交易暗語，業已證述明確
    ，雖丁○○、甲○○曾證述：「手機」並非暗語云云。然則，依
    附表一編號1至10所示各通訊監察譯文之時間觀之，其中附
    表一編號9之通話時間為晚上11時41分許，附表一編號10之
    通話時間為凌晨3時許，實難想像會有人在此時刻送修手機
    ，亦難想像會有修理手機之店家在此種時間同意客戶送修手
    機。再者，依證人乙○○、丙○○、丁○○、甲○○前開證述，其等
    均確實在附表一編號1至10所示通話後，曾向被告購買甲基
    安非他命，雖證人丁○○證稱：通話內容確實是要去修手機，
    才順便才向被告買甲基安非他命云云，證人甲○○於本院證稱
    ：通話中「手機」確係指手機，然則，丁○○、甲○○如附表一
    編號9、10之通話均發生在半夜或凌晨時分，實難想像有人
    在該段時間送修手機，故證人丁○○、甲○○所稱其等與被告之
    通訊監察譯文中「修手機」、「拿手機」並非毒品交易暗語
    乙節，應難採信。何況，附表一編號1至10所示通訊監察譯
    文內容中，被告與證人乙○○、丙○○、丁○○、甲○○等人之對話
    ，均僅見前去「拿手機」、「修手機」，並未見被告詢問該
    些證人手機損壞之狀況、品牌，以便維修；該些證人表示要
    去「拿手機」時，亦未見該些證人詢問，或者被告告知手機
    品牌、有哪些存貨，此實與一般手機送修或者購買手機會就
    該些事項先行詢問或告知者不同，益徵附表一編號1至10所
    示之通訊監察譯文中「拿手機」、「修手機」均應為毒品交
    易之暗語，該些通訊監察譯文均可佐證前述證人乙○○、丙○○
    、丁○○、甲○○所為其等分別於附表一編號1至10所示通話後
    ，向被告購買如附表一編號1至10所示甲基安非他命之不利
    證述為實在，被告確有如附表一編號1至10所示販賣第二級
    毒品犯行。
  6.被告辯解不可採之理由
　⑴被告以前述辯解認附表一編號10所示通訊監察譯文無證據能
    力，無從作為被告如該附表所示犯行之補強證據，惟該通訊
    監察譯文何以具證據能力，業經本院論述如前，被告此部分
    辯解應不可採。
　⑵被告又以其確實從事手機維修及販賣中古手機之工作，為客
    戶方便，亦可能深夜從事該些業務，附表一編號1至10所示
    通訊監察譯文內容中所稱「修手機」、「拿手機」應均係指
    修理手機或買賣手機，與販賣毒品無涉，何況言詞中並未提
    及毒品交易數量、種類、金額及之後是否確已見面等，應無
    法作為認定其犯行之補強證據云云。然查，毒販間之毒品交
    易，為減少被查緝風險，固多於隱密下進行，於利用通訊聯
    絡時，亦慣常以買賣雙方得以知悉之術語、晦暗不明之用語
    或彼此已有默契之含混語意，以替代毒品交易之重要訊息，
    甚至雙方事前已有約定或默契，只需約定見面，即足以表徵
    係進行毒品交易，鮮有明白直接以毒品之名稱或相近之用語
    稱之者，此種毒品交易之方式，無違社會大眾之一般認知。
    而證人丙○○始終證述「修手機」、「拿手機」均為毒品交易
    暗語，而證人乙○○於偵查中亦同為此證述，雖證人丁○○、甲○○未明確證述「修手機」、「拿手機」係毒品交易暗語，然
    證人乙○○、丙○○、丁○○、甲○○均證述其等與被告為附表一編
    號1至10所示通話後，確實與被告為附表一所示之毒品交易
    ，可見被告與該些證人之通話中出現「修手機」、「拿手機
    」二詞後，確實伴隨毒品交易，且此種情形並非一次，而是
    一再重複再現，可見該些言詞與毒品交易密切相關，係毒品
    交易暗語之可能性極高。另由附表一編號1至10所示各通訊
    監察譯文內容觀之，提及「修手機」時，完全未告知手機如
    何故障？手機型號等維修事項；提及「拿手機」時，雙方亦
    完全未提及欲購入之廠牌、型號，全然不似正常手機維修、
    購買之對話。且其中編號9、10之通訊監察譯文內容，係半
    夜或凌晨提及維修手機，此更與一般手機維修與購買業務之
    運作常情有違。是以，證人丙○○、乙○○前開所述「修手機」
    、「拿手機」均屬毒品交易暗語乙節，應較可採，證人丁○○
    、甲○○證述該些言語並非毒品交易暗語云云，應係迴護被告
    之詞，難以採信。至於附表一編號1至10所示通訊監察譯文
    內容，雖未提及毒品種類、數量及部分對話未提及之後有無
    見面等項，然被告自承與證人乙○○、丙○○、丁○○、甲○○等人
    為附表一各編號所示之通話後，確實有於附表一所示處所碰
    面（見本院卷第92-93頁），且毒品交易減少被查緝之風險
    ，本即可能雙方依彼此一定默契、雙方見面後再商議毒品交
    易細節等方式處理，未必會於通話中言明，自不能以此對被
    告為有利之認定。故被告此部分辯解應不可採，附表一所示
    通訊監察譯文應可為被告附表一編號1至10所示販賣甲基安
    非他命犯行之補強，被告此部分辯解尚難採信。
　⑶被告雖又辯稱：證人乙○○、丙○○、丁○○、甲○○證述先後不一
    ，且依丙○○之證述，其在附表一編號2至6所示時間，是每日
    向被告購入甲基安非他命半錢，一般人不可能在一天用完該
    份量之毒品，前述證人之證述可信性有疑云云。惟上述證人
    乙○○、甲○○證述或有先後不一之處，但其等不利被告證述何
    以可採，本院業已詳論如前；另證人丙○○對此證稱：我一天
    無法用半錢份量的甲基安非他命，但我如身上有錢，就會打
    電話給被告，有先買起來放，不一定是吃完後再買等語（見
    本院卷第266頁），參酌甲基安非他命並非易腐敗而無法長
    期保存之物，證人丙○○所述應合常理。故被告前述辯解，亦
    不可採。
　㈣綜上，被告有附表一編號1至10所示販賣甲基安非他命予乙○○
    、丙○○、丁○○、甲○○之犯行，事證明確，應可認定。
二、論罪科刑
  ㈠比較新舊法：
    按行為後法律有變更者，適用行為時之法律。但行為後之法
    律有利於行為人者，適用最有利於行為人之法律，刑法第2
    條第1項定有明文。經查：被告為本案行為後，毒品危害防
    制條例第4條第2項業於109年1月15日修正公布施行，並於同
    年7月15日生效。修正前毒品危害防制條例第4條第2項規定
    ：「製造、運輸、販賣第二級毒品者，處無期徒刑或7年以
    上有期徒刑，得併科新臺幣1千萬元以下罰金」，修正後條
    文則規定：「製造、運輸、販賣第二級毒品者，處無期徒刑
    或10年以上有期徒刑，得併科新臺幣1千5百萬元以下罰金」
    ，經比較修正前、後規定，構成要件均未變更，然修正後之
    有期徒刑、罰金刑均較修正前提高，並未有利於被告，依刑
    法第2條第1項前段規定，自應適用被告行為時即修正前毒品
    危害防制條例第4條第2項規定。
  ㈡核被告如附表一編號1至10所為，係犯修正前毒品危害防制條
    例第4條第2項之販賣第二級毒品罪。被告因販賣而持有第二
    級毒品之低度行為，為販賣之高度行為所吸收，不另論罪。
  ㈢累犯
　　被告前因違反槍砲彈藥刀械管制條例案件，經原審以99年度
    訴字第949號判處有期徒刑3年4月，併科罰金5萬元，嗣被告
    不服提起上訴，復經臺灣高等法院臺南分院以99年度上訴字
    第1120號駁回上訴確定，於102年12月10日有期徒刑假釋出
    監，於104年4月2日假釋期滿未經撤銷，視為執行完畢等情
    ，有臺灣高等法院被告前案紀錄表可證，是被告於受徒刑之
    執行完畢後，5年內故意再犯本案有期徒刑以上之罪，為累
    犯。而依司法院釋字第775號解釋之解釋文及理由意旨，係
    指構成累犯者，不分情節，一律加重最低本刑，於不符合刑
    法第59條所定要件之情形下，致生行為人所受之刑罰超過其
    所應負擔罪責之個案，不符罪刑相當原則、比例原則，於此
    範圍內，在刑法第47條第1項修正前，為避免發生上述罪刑
    不相當的情形，法院就該個案應裁量是否加重最低本刑；依
    此，該解釋係指個案應量處最低法定刑、又無法適用刑法第
    59條規定減輕之情形，法院應依此解釋意旨裁量不予加重最
    低本刑。然本案被告並無上開解釋文所示情形，本院認依刑
    法累犯規定加重其刑，並無使被告所受之刑罰超過其所應負
    擔罪責，而違反罪刑相當原則、比例原則之情形，是被告本
    案犯行，除所犯修正前毒品危害防制條例第4條第2項法定本
    刑為無期徒刑部分，依法不得加重外，其餘則依刑法第47條
    第1項規定，加重其刑。被告以其前案與本案罪質不同，依
    上述司法院大法官會議解釋意旨，認應不得加重，此部分辯
    解亦不可採。
乙、無罪部分（附表二編號1至3部分，即起訴書附表編號2-6、4
    -1至4-2；原判決附表三編號2-6、4-1、4-2）
壹、公訴意旨另以被告意圖營利，基於販賣第二級毒品甲基安非
    他命之各別犯意，分別於附表二編號1至3所示時、地，以附
    表二各該編號所示方式，販賣甲基安非他命予丙○○、甲○○，
    並向其等收取如附表二編號1-3所示價金。因認被告就附表
    二編號1至3所示犯行，均涉犯毒品危害防制條例第4條第2項
    之販賣第二級毒品罪嫌等語。
貳、本件公訴人認被告涉犯上揭罪嫌，無非係以被告於警詢及偵
    查中之供述、證人丙○○、甲○○於偵查與原審之證述、被告與
    丙○○、甲○○如附表二編號1至3所示通訊監察譯文、丙○○、甲○○臺灣科技股份有限公司濫用藥物實驗室之濫用藥物檢驗報
    告、員警至被告住處搜索之搜索扣押筆錄、扣押物品目錄表
    及高雄市立凱旋醫院濫用藥物成品檢驗鑑定書為其主要論據
    。
參、訊據被告固坦承與證人丙○○、甲○○間有附表二編號1至3所示
    通話，然矢口否認有於附表二編號1至3所示時、地販賣甲基
    安非他命予丙○○、甲○○之犯行，並辯稱：其與丙○○、甲○○間
    之上述對話，均係有關買賣手機、電池之對話，與毒品買賣
    無關，且檢察官認定上述犯行所憑如附表二編號1所示通訊
    監察譯文，因執行通訊監察機關並未遵守通訊監察保障法(
    下稱通保法)第5條第4項應於15日內提出報告之規定，依照
    通保法第18條之1第3項規定，均應認無證據能力，本案無證
    據證明被告涉犯前開販賣甲基安非他命犯行，應為無罪諭知
    等語。
肆、按犯罪事實應依證據認定之，無證據不得認定犯罪事實，不
    能證明被告犯罪者，應諭知無罪之判決，刑事訴訟法第154
    條第2項、第301條第1項分別定有明文。又犯罪事實之認定
    ，應憑證據，如未能發現相當證據，或證據不足以證明，自
    不能以推測或擬制之方法，作為裁判基礎，最高法院40年度
    台上字第86號判決著有明文；且認定犯罪事實所憑之證據，
    雖不以直接證據為限，間接證據亦包括在內，然而無論直接
    證據或間接證據，其為訴訟上之證明，須於通常一般之人均
    不致有所懷疑，而得確信其為真實之程度者，始得據為有罪
    之認定，倘其證明尚未達到此一程度，而有合理之懷疑存在
    而無從使事實審法院得有罪之確信時，即應由法院為諭知被
    告無罪之判決（最高法院76年度台上字第4986號判決意旨參
    照）。再檢察官對於起訴之犯罪事實，仍應負提出證據及說
    服之實質舉證責任，倘其所提出之證據，不足為被告有罪之
    積極證明，或其指出證明之方法，無從說服法院以形成被告
    有罪之心證，基於無罪推定之原則，自應為被告無罪判決之
    諭知（最高法院92年度台上字第128號判決意旨可參）。又
    施用毒品者，其所稱向某人購買之供述，須補強證據以擔保
    其供述之真實性。良以施用毒品者其供述之憑信性本不及於
    一般人，況施用毒品者其供出來源，因而破獲者，法律復規
    定得減輕其刑，其有為偵查機關誘導、或為邀輕典而為不實
    之陳述之可能，其供述之真實性自有合理之懷疑。是最高法
    院一貫之見解，認施用毒品者關於其向某人購買毒品之供述
    ，必須補強證據佐證，以擔保其供述之真實性，俾貫澈刑事
    訴訟無罪推定及嚴格證明之基本原則。而所謂補強證據，指
    其他有關證明施用毒品者關於毒品交易之供述真實性之相關
    證據而言，必須與施用毒品者關於毒品交易之供述，具有相
    當程度之關連性，而足使一般人對施用毒品者關於毒品交易
    之供述，並無合理之懷疑存在，而得確信其為真實，始足當
    之（最高法院94年度台上字第2033號、96年度台上字第1029
    號判決意旨足資參照）。
伍、查證人丙○○、甲○○雖於偵查中證述於附表二編號1至3所示時
    、地向被告購買甲基安非他命，惟如前所述，被告堅決否認
    有何附表二編號1至3所示販賣甲基安非他命犯行，並以前詞
    為辯，而施用毒品者，因其供出來源，因而破獲者，法律復
    規定得減輕其刑，其有為偵查機關誘導、或為邀輕典而為不
    實之陳述之可能，其供述之真實性自有合理之懷疑，故施用
    毒品者，關於其向某人購買毒品之供述，必須補強證據佐證
    ，以擔保其供述之真實性，俾貫澈刑事訴訟無罪推定及嚴格
    證明之基本原則。經查：
一、被告與丙○○如附表二編號1所示通訊監察譯文無證據能力，
    應具證據能力乙節，業經本院論述如前（詳如前述甲壹二㈣
    所述），被告認此通訊監察譯文內容此部分辯解應不可採。
二、雖被告如附表二編號1所示之通訊監察譯文應具證據能力，
    另被告確實與證人丙○○、甲○○間有如附表二編號1至3所示之
    通話，然查：
　㈠證人丙○○證述與附表二編號1所示之通訊監察譯文，無從相互
    勾稽證明被告確有該附表編號所示販賣甲基安非他命予證人
    丙○○之犯行
　  證人丙○○固於警詢證稱：其以公用電話與被告為附表二編號
    1所示通話後，在被告家門口向被告購買半錢2500元之甲基
    安非他命；於偵查中證稱：其在附表二編號1所示之通話後
    ，以2500元向被告購入半錢之甲基安非他命等語（見偵卷第
    208頁）；其於本院審理時，經檢察官提示該通訊監察譯文
    內容供其辨識後，雖亦證稱：都是一樣，要跟他買安非他命
    等語（見本院卷第262-263頁）。然查：
　1.觀諸該次通訊監察譯文內容，被告與證人丙○○在通話中僅談
    及雙方約定見面，被告前去丙○○住處未碰到丙○○，之後丙○○
    表示在超市買東西，被告問丙○○是否有看到其駕駛的黑色車
    輛，其通話並無「修手機」或「拿手機」等被告與丙○○間約
    定之毒品交易暗語，可否佐證被告與丙○○間在該次通話後確
    有為毒品交易，已非無疑。
　2.就該次通訊監察譯文內容何以未出現「修手機」、「拿手機
    」之暗語，證人丙○○對此證稱：「（問：這次為何沒有說要
    修手機或拿手機？）我不知道，我打電話給他，都會問他在
    不在，如果他在的話，我就過去他家。」、「（問：你之前
    是否已經跟被告約在何地點，不然被告為何說『我哪裡沒有
    去』？答：那天剛好約在永康交流道附近萊爾富超商，要交
    易安非他命，有完成交易便利超商。」、「（問：萊爾富超
    商是否在你家附近？答：不是。」、「問：為何約在萊爾富
    那邊交易毒品？答：我不知道。」等語（見本院卷第263頁
    ），證人丙○○前開不利被告之證述，不僅未解釋何以此次通
    話無毒品交易暗語，且其就毒品交易地點（萊爾富超商），
    與警詢（見警卷第75頁）所述及起訴書所指之交易地點（「
    戊○○家門口」）不同。而就雙方何以約定在其所稱之萊爾富
    超商，又稱「我不知道」，卷內亦無其與被告在該通話前，
    相約在該超商之相關通訊監察譯文內容可以佐憑。因此，本
    院無從以證人丙○○於偵查、本院所為證述及附表二編號1所
    示被告與丙○○間通訊監察譯文，相互勾稽而可認公訴人所指
    被告確有附表二編號1所示時、地販賣甲基安非他命犯行予
    丙○○為真實。
　㈡附表二編號2、3所示通訊監察譯文，不足以補強證人甲○○所
    為其在附表二編號2、3所示時、地向被告購買甲基安非他命
    之證述為真實
　1.證人甲○○於警詢固證稱：附表二編號2、3所示之通訊監察譯
    文(均同為107年12月3日通訊監察譯文)，係指其107年11月
    底某日18時許，前往被告住處(臺南市○區○○街000○0號)，以
    500元代價，向他賒欠購買1000元之甲基安非他命，因為同
    年12月1日，我打電話向他買手機，擔心被告會亂算，所以
    特地打這通電話跟被告釐清，電話中「你還差我500」就是
    指那次交易賒欠之金額，而電話中「第二次電池錢」是因在
    這通電話前，我在該日下午5時許騎車前往被告住處購買1千
    元甲基安非他命，回家後發現分量疑似減少，所以我問被告
    是不是直接扣掉之前欠的500元，被告表示已經扣除沒錯，
    我一開始聽不懂被告說「電池錢」是暗語，後來去找他當面
    談，確實是指購買安非他命之費用沒錯云云（見警卷第139-
    140頁）；於偵查中亦結證稱：108年11月底、同年12月３日
    我均有向被告購買1千元的甲基安非他命，因覺得量很少，
    打電話問被告，被告說只給我500元的量，因為上次我欠他5
    00元，所以他從毒品量中扣下來云云（見偵卷第416頁），
    證述一致。惟其於本院審理時，針對上述附表二編號2、3所
    示之通訊監察譯文內容所指為何，經提示該通訊監察譯文內
    容後，其證稱：我忘記意思為何；但經提示其上述警詢內容
    ，又證稱：警詢內容正確，其都是依照監聽譯文回答，我曾
    經私底下跟被告說要他用暗語，例如買電池就是代表我要買
    500，代表我向他買安非他命的費用，有時是要買手機，被
    告如果拿手機過來我看時，我會順便問他是否有毒品，被告
    會隨時帶毒品，有的話就會向他買云云（見本院卷第212-21
    3、220-221頁），其就與被告通話中「電池」等語是否屬毒
    品交易暗語，所述反覆，不無避重就輕之嫌。
　2.雖依證人甲○○上開證述，其與被告間不無以「電池」做為毒
    品交易暗語之可能，然而，卷內並無被告與甲○○間在107年1
    1月底相約見面交易毒品之相關通訊監察譯文，另附表二編
    號2、3所示之被告與甲○○間107年12月3日之通訊監察譯文，
    除提及「電池」錢之會算外，並無任何內容涉及被告與甲○○
    曾在107年11月底或107年12月3日相約見面，亦未見其等約
    定交易時間與地點之內容，因此，附表二編號2、3所示之通
    訊監察譯文內容，僅足以證明被告與甲○○確有在電話中進行
    會算之情事，並無法佐證被告曾在107年11月底、107年12月
    3日於附表二編號2、3所示時、地販賣甲基安非他命給甲○○
    等情為真實。
  ㈢至檢察官所提出之丙○○、甲○○臺灣科技股份有限公司濫用藥
    物實驗室之濫用藥物檢驗報告、員警至被告住處搜索之搜索
    扣押筆錄、扣押物品目錄表及高雄市立凱旋醫院濫用藥物成
    品檢驗鑑定書等證據，固得證明丙○○、甲○○有施用甲基安非
    他命之習慣，員警至被告住處搜索，確實扣得甲基安非他命
    毒品、施用毒品器具、電子磅秤、夾鏈袋等物，然均無法以
    此具體佐證被告確有於附表二編號1至3所示時、地販賣甲基
    安非他命予丙○○、甲○○為真實。
三、綜上所述，證人丙○○之證述無從與附表二編號1所示通訊監
    察譯文內容相互勾稽，而得認被告確有附表二編號1所示販
    賣甲基安非他命予丙○○之犯行；附表二編號2、3所示之通訊
    監察譯文內容，僅可佐證被告與甲○○有金錢會算之情事，然
    因該份通訊監察譯文，並無任何內容涉及被告與甲○○曾在10
    7年11月底、107年12月3日相約見面，彼此並未在通話中約
    定交易之時間與地點等項，故亦無法補強甲○○於偵查中所為
    不利被告之單一證述為真實。其餘檢察官所提之丙○○、甲○○
    臺灣科技股份有限公司濫用藥物實驗室之濫用藥物檢驗報告
    、員警至被告住處搜索之搜索扣押筆錄、扣押物品目錄表及
    高雄市立凱旋醫院濫用藥物成品檢驗鑑定書等證據，亦均僅
    得證明丙○○、甲○○有施用甲基安非他命之習慣，員警至被告
    住處搜索，確實扣得甲基安非他命毒品等情，無法具體佐證
    被告確有於附表二編號1至3所示時、地販賣甲基安非他命予
    丙○○、甲○○之犯行，達通常一般人可確信其為真實之程度，
    自均應為無罪判決諭知。
丙、上訴判斷
壹、撤銷改判之理由及量刑、沒收
一、撤銷改判之理由
　　原判決以被告如附表一編號1至9（即原判決附表三編號1、2
    1-至2-5、3-1至3-3）所示犯行之犯罪無法證明，因而均對
    之為無罪之判決，固非無見，惟查，被告與證人乙○○、丙○○
    、丁○○間如附表一編號1至9所示通訊監察譯文內容，均提及
    「修手機」、「拿手機」等毒品交易暗語，該些通訊監察譯
    文內容，應可補強上述證人不利被告之證述為真實等情，業
    經本院論述如前，原判決一方面在有罪判決部分，認同樣提
    及「手機」之通訊監察譯文中，「手機」係毒品交易暗語，
    另一方面又認附表一編號1至9所示提及「修手機」、「拿手
    機」，甚至部分通話時間是在半夜之通訊監察譯文內容，僅
    係找被告維修手機、拿手機，屬一般正常對話，無法作為補
    強證據，其理由論述矛盾，且未斟酌被告辯解不合常理之處
    ，其認定應有違誤，檢察官上訴以此指摘原審此部分之無罪
    判決認定為不當，其上訴應有理由，自應由本院撤銷改判。
二、量刑
　　審酌被告無視國家杜絕毒品之禁令，為一己私利，為附表一
    編號1至9所示販賣第二級毒品犯行，其行為敗壞社會治安，
    助長毒品氾濫，危害社會安全甚鉅，所為實值非難，復考量
    被告本案販賣毒品之價額、數量，犯罪後始終否認犯行，犯
    後態度難認良好，暨其供稱為國中畢業、從事手機維修、月
    薪約2萬至3萬元、需扶養2名未成年子女，與母親同住之智
    識程度、家庭、經濟、生活狀況等一切情狀，故量處如附表
    一編號1至9所示之刑，以示懲儆。
三、沒收　　
  ㈠被告因附表一編號1至9所示之販賣毒品所得之款項，核屬其
    犯罪所得，雖均未扣案，仍應依刑法第38條之1第1項前段、
    第3項規定，宣告沒收，並諭知於全部或一部不能沒收或不
    宜執行沒收時，追徵其價額。
  ㈡又扣案之行動電話1支（含門號0000000000號SIM卡1張）係被
    告所有，業據被告供承在卷，且該電話係為附表一編號1至9
    所示販賣毒品犯行所用之工具，亦經本院認定如前，應依毒
    品危害防制條例第19條第1項規定，於附表一編號1至9所示
    各罪項下宣告沒收。
  ㈢其餘扣案物並無證據證明與被告附表一編號1至9所示販賣毒
    品犯行具有關連性，爰不予宣告沒收，併此敘明。
貳、上訴駁回部分
　㈠附表一編號10部分
　1.原判決以被告附表一編號10所示於108年1月9日販賣甲基安
    非他命予甲○○之犯行（原判決有罪部分，即起訴書附表編號
    4-3所示犯行），事證明確，並審酌被告無視毒品戕害國家
    人力、危害社會安全甚鉅，竟為圖利益，販賣第二級毒品甲
    基安非他命，所為實值非難，及其販賣毒品之金額、犯後始
    終否認犯行之態度，暨其所述之智識程度、家庭、經濟生活
    狀況等一切情狀，判處被告有期徒刑7年10月，並就沒收部
    分說明，犯罪所得1千元，宣告沒收，於全部或一部不能沒
    收或不宜執行沒收時，追徵其價額；扣案行動電話1支（含0
    000000000號SIM卡1張）係用以販毒所用之工具，故宣告沒
    收，核其認事用法並無不當（就認定附表一編號10所示通訊
    監察譯文內容有證據能力理由，雖與本院不同，但因同認有
    證據能力，故本院更正論述如上，不以此為撤銷改判之理由
    ），量刑亦屬妥適。
　2.被告上訴以前開辯解否認有附表一編號10所示販賣甲基安非
    他命予甲○○之犯行，惟就被告辯解何以不可採，本院業已詳
    述如前，被告猶以前詞指摘原審判決其有罪為不當，此部分
    上訴並無理由，應予駁回。
　㈡附表二編號1至3部分
　1.原審以被告與證人丙○○如附表二編號1、與甲○○間如附表二
    編號2、3所示通訊監察譯文內容，均無法補強證人丙○○、甲○○所為不利被告之證述為可信，因而對被告如附表二編號1
    至3（即原判決附表三編號2-6、4-1、4-2）所示販賣甲基安
    非他命犯行為無罪之判決，雖就理由構成略嫌簡略，然如前
    所述，本院亦認附表二編號1至3所示通訊監察譯文內容無法
    補強證人丙○○、甲○○所為不利被告證述為真實，原判決對被
    告上述犯行為無罪判決，其認事用法，並無不當。
　2.檢察官上訴以證人丙○○、甲○○於偵查中均證述「手機」即為
    毒品交易之暗語，且部分證人與被告聯繫之時間或係在深夜
    ，或連續數日聯繫，或每月聯繫，實難想像手機維修可能如
    此頻繁，原判決認附表二編號1至3所示通訊監察譯文內容無
    法作為補強證據，進而判決被告附表二編號1至3所示犯行無
    罪，應有未當。惟查，附表二編號1所示被告與丙○○間通訊
    監察譯文，並未提及任何「修手機」、「拿手機」之暗語，
    僅相約見面，且丙○○就向被告購買毒品之地點、如何相約等
    項，所述並不一致，故被告此部分犯行無法證明；另附表二
    編號2、3所示被告與甲○○間通訊監察譯文內容，雖在通話中
    有出現可能為暗語之「電池」，但因此通話內容僅足以證明
    被告與甲○○確有在電話中進行會算之情事，但無法證明被告
    與甲○○間毒品交易之金額、時間與地點，亦未見其他約定交
    易時間、地點之通話，故無法佐證被告曾於附表二編號2、3
    所示時、地販賣甲基安非他命給甲○○等情為真實等情，亦經
    論述如前，檢察官猶執前詞指摘原審就該些部分為無罪判決
    係不當，其上訴並無理由。
丁、定應執行刑
一、按刑法第51條第5款規定數罪併罰，宣告多數有期徒刑者，
    應於各刑中之最長期以上，各刑合併之刑期以下，定其應執
    行之刑期，但不得逾30年，其就數罪併罰，固非採併科主義
    ，而係採限制加重主義，就俱發各罪中，以最重之宣告刑為
    基礎，由法院參酌他罪之宣告刑，裁量加重定之，且不得逾
    法定之30年最高限制，此即外部性界限。然上揭定其應執行
    刑，既屬刑法賦予法院自由裁量之事項，其應受內部性界限
    之拘束，要屬當然。按刑法第51條數罪併罰定應執行刑之立
    法方式，採限制加重原則，亦即非以累加方式定應執行刑，
    為一種特別的量刑過程，定應執行刑之宣告，乃對犯罪行為
    人本身及所犯各罪之總檢視，除應考量行為人所犯數罪反應
    出之人格特性，各行為彼此間之偶發性，各行為所侵害法益
    之同一性，對法益侵害之加重效應，並應權衡審酌行為人之
    責任與整體刑法目的及相關刑事政策，綜合判斷，而為妥適
    之裁量，使以輕重得宜，罰當其責。
二、審酌本件被告所犯附表一編號1至10所示各罪（共計10罪，
    即撤銷改判之附表一編號1至9所示9罪與上訴駁回之附表一
    編號10所示1罪）中，犯罪過程之各罪關係、各該犯行之行
    為方式、危害情況、彼此間之時間、空間、所犯均為販賣毒
    品罪，所犯數罪反應出之行為人人格特性及犯罪傾向、加重
    效益及整體犯罪非難評價等總體情狀，以及被告各次販賣行
    為之手法近似、相隔時間非長、犯罪地點及毒品擴散對象多
    所重覆，侵害法益之同質性高，危害之加重效應非如等差級
    數般加劇等情，及上述定應執行刑應審酌之事項，依比例原
    則、平等原則、罪刑相當原則、重複評價禁止原則等要求，
    就被告所犯附表一編號1至10所示各罪，定應執行刑為有期
    徒刑9年6月。以資懲儆，沒收部分併執行之。
據上論結，應依刑事訴訟法第368條、第369條第1項前段，判決
如主文。
本案經檢察官吳惠娟提起公訴，檢察官黃慶瑋提起上訴，檢察官
章京文到庭執行職務。
中　　華　　民　　國　　111 　年　　7 　　月　　26　　日
                  刑事第五庭    審判長法  官  蔡廷宜 
                                      法　官  翁世容
                                      法　官  林坤志
以上正本證明與原本無異。
有罪部分，如不服本判決應於收受送達後20日內向本院提出上訴
書狀，其未敘述上訴理由者，並得於提起上訴後20日內向本院補
提理由書（均須按他造當事人之人數附繕本）「切勿逕送上級法
院」。
無罪部分，檢察官如不服本判決應於收受本判決後20日內向本院
提出上訴書，其未敘述上訴理由者並得於提起上訴後20日內向本
院補提理由書，但應受刑事妥速審判法第9條第1項規定限制。
被告不得上訴。
　　　　　　　　　　　　　　　　　　　書記官  凌昇裕
中　　華　　民　　國　　111 　年　　7 　　月　　26　　日
附錄本案論罪科刑法條全文
修正前毒品危害防制條例第4條
製造、運輸、販賣第一級毒品者，處死刑或無期徒刑；處無期徒
刑者，得併科新臺幣 2 千萬元以下罰金。
製造、運輸、販賣第二級毒品者，處無期徒刑或 7 年以上有期
徒刑，得併科新臺幣 1 千萬元以下罰金。
製造、運輸、販賣第三級毒品者，處 7 年以上有期徒刑，得併
科新臺幣 7 百萬元以下罰金。
製造、運輸、販賣第四級毒品者，處 5 年以上 12 年以下有期
徒刑，得併科新臺幣 3 百萬元以下罰金。
製造、運輸、販賣專供製造或施用毒品之器具者，處 1 年以上7
 年以下有期徒刑，得併科新臺幣 1 百萬元以下罰金。
前五項之未遂犯罰之。
刑事妥速審判法第9條
除前條情形外，第二審法院維持第一審所為無罪判決，提起上訴
之理由，以下列事項為限：
一、判決所適用之法令牴觸憲法。
二、判決違背司法院解釋。
三、判決違背判例。
刑事訴訟法第377條至第379條、第393條第1款規定，於前項案件
之審理，不適用之。
附表一：
編號 交易對象 交易時間 交易地點 交易金額/種類/重量 本院判決結果 1 （即起訴書附表編號1；原判決附表三編號1） 乙○○ 108年1月5日 19時28分許 臺南市北區和緯路與北門路口（統一超商附近） 500元甲基安非他命1包（重量不詳） （撤銷改判） 戊○○販賣第二級毒品，累犯，處有期徒刑柒年陸月。未扣案犯罪所得新臺幣伍佰元沒收，於全部或一部不能沒收或不宜執行沒收時，追徵其價額；扣案之行動電話壹支（含門號0000000000號SIM卡1張）沒收。  通話時間 監聽/通話對象 通話內容 譯文出處   2019/1/5 19：22：34 A：0000000000 （戊○○） ↑ B：00-0000000 （乙○○） B:喂 A:你哪位 B:我阿源啦 A:是... B:我朋友要跟你拿手機，有嗎 A:等一下再說 B:我直接過去你那裡嗎 A:好，你過來再說 警卷第14頁反面、第51頁  2 （即起訴書附表編號2-1；原判決附表三編號2-1 ） 丙○○ 107年9月30日 12時42分許 臺南市○區○○街000號之1（戊○○住處前） 2500元甲基安非他命半錢重 （約1.8公克） （撤銷改判） 戊○○販賣第二級毒品，累犯，處有期徒刑柒年拾月。未扣案犯罪所得新臺幣貳仟伍佰元沒收，於全部或一部不能沒收或不宜執行沒收時，追徵其價額；扣案之行動電話壹支（含門號0000000000號SIM卡1張）沒收。  通話時間 監聽/通話對象 通話內容 譯文出處   2018/9/30 11：35：50 A：0000000000 （戊○○） ↑ B：0000000000 （丙○○） B:中哥，我要拿手機過去給你修理，我有打給阿源他沒接，我等一下拿手機過去讓你修理喔 A:好好 警卷第11頁、第73頁   2018/9/30 12：42：13 A：0000000000 （戊○○） ↑ B：0000000000 （丙○○） B:中哥，我到了 A:好 警卷第11頁、第73頁  3 （即起訴書附表編號2-2；原判決附表三編號2-2 ）  丙○○  107年10月8日 8時5分許 臺南市○區○○街000號之1（戊○○住處前） 2500元甲基安非他命半錢重 （約1.8公克） （撤銷改判） 戊○○販賣第二級毒品，累犯，處有期徒刑柒年拾月。未扣案犯罪所得新臺幣貳仟伍佰元沒收，於全部或一部不能沒收或不宜執行沒收時，追徵其價額；扣案之行動電話壹支（含門號0000000000號SIM卡1張）沒收。  通話時間 監聽/通話對象 通話內容 譯文出處   2018/10/8 08：02：41 A：0000000000 （戊○○） ↑ B：0000000000 （丙○○） B:喂 A:恩 B:中哥，我拿手機過去給你修理 A:好 B:我大約2〜3分鐘就到了 A:好 警卷第11頁反面、第73頁反面  4 （即起訴書附表編號2-3；原判決附表三編號2-3 ）  丙○○  107年10月9日 19時35分許  臺南市○區○○街000號之1（戊○○住處前）  2500元甲基安非他命半錢重 （約1.8公克） （撤銷改判） 戊○○販賣第二級毒品，累犯，處有期徒刑柒年拾月。未扣案犯罪所得新臺幣貳仟伍佰元沒收，於全部或一部不能沒收或不宜執行沒收時，追徵其價額；扣案之行動電話壹支（含門號0000000000號SIM卡1張）沒收。  通話時間 監聽/通話對象 通話內容 譯文出處   2018/10/9 19：00：41 A：0000000000 （戊○○） ↑ B：0000000000 （丙○○） B:中哥，我拿手機過去給你修理喔 A:好 警卷第12頁、第73頁反面   2018/10/9 19：29：56 A：0000000000 （戊○○） ↑ B：0000000000 （丙○○） B:中哥，我大約1、2分鐘後就到 A:好 警卷第12頁、第73反-74頁  5 （即起訴書附表編號2-4；原判決附表三編號2-4)    丙○○  107年10月10日 16時40分許  臺南市○區○○街000號之1（戊○○住處前）  2500元甲基安非他命半錢重 （約1.8公克） （撤銷改判） 戊○○販賣第二級毒品，累犯，處有期徒刑柒年拾月。未扣案犯罪所得新臺幣貳仟伍佰元沒收，於全部或一部不能沒收或不宜執行沒收時，追徵其價額；扣案之行動電話壹支（含門號0000000000號SIM卡1張）沒收。  通話時間 監聽/通話對象 通話內容 譯文出處   2018/10/10 16：12：27 A：0000000000 （戊○○） ↑ B：0000000000 （丙○○） B:中哥手機修理好了嗎，我要去拿了 A:好，過來 B:我馬上過去 警卷第12頁、第74頁   2018/10/10 16：35：43 A：0000000000 （戊○○） ↑ B：0000000000 （丙○○） B:中哥，大約1分鐘到 A:好 警卷第12頁、第74頁  6 （即起訴書附表編號2-5；原判決附表三編號2-5)  丙○○  107年10月13日17時29分許（起訴書誤為13時57分許）  臺南市○區○○街000號之1（戊○○住處前）  2500元甲基安非他命半錢重 （約1.8公克） （撤銷改判） 戊○○販賣第二級毒品，累犯，處有期徒刑柒年拾月。未扣案犯罪所得新臺幣貳仟伍佰元沒收，於全部或一部不能沒收或不宜執行沒收時，追徵其價額；扣案之行動電話壹支（含門號0000000000號SIM卡1張）沒收。  通話時間 監聽/通話對象 通話內容 譯文出處   2018/10/12 17：29：38 A：0000000000 （戊○○） ↑ B：0000000000 （丙○○） B:中哥，我要過去你那裡拿手機，壞掉那支 A:好 警卷第12頁反面、第74頁反面  7 （即起訴書附表編號3-1；原判決附表三編號3-1 ） 丁○○  107年11月18日 20時55分許  臺南市○區○○街000號之1（戊○○住處前） 500元甲基安非他命1包（重量不詳） （撤銷改判） 戊○○販賣第二級毒品，累犯，處有期徒刑柒年陸月。未扣案犯罪所得新臺幣伍佰元沒收，於全部或一部不能沒收或不宜執行沒收時，追徵其價額；扣案之行動電話壹支（含門號0000000000號SIM卡1張）沒收。  通話時間 監聽/通話對象 通話內容 譯文出處   2018/11/18 20：35：26 A：0000000000 （戊○○） ↑ B：0000000000 （丁○○） A:喂 B:我等一下拿手機過去給你 A:好 警卷第5頁、第109頁反面  8 （即起訴書附表3-2；原判決附表三編號3-2)  丁○○  107年11月29日 22時30分許  臺南市○區○○街000號之1（戊○○住處前） 500元甲基安非他命1包（重量不詳） （撤銷改判） 戊○○販賣第二級毒品，累犯，處有期徒刑柒年陸月。未扣案犯罪所得新臺幣伍佰元沒收，於全部或一部不能沒收或不宜執行沒收時，追徵其價額；扣案之行動電話壹支（含門號0000000000號SIM卡1張）沒收。  通話時間 監聽/通話對象 通話內容 譯文出處   2018/11/29 22：15：28 A：0000000000 （戊○○） ↑ B：0000000000 （丁○○） B:哈囉，我等一下拿手機給你看看 A:好好 警卷第5頁反面至第6頁、第110頁反面  9 （即起訴書附表編號3-3；原判決附表三編號3-3 ） 丁○○  107年12月5日 凌晨0時15分許  臺南市○區○○街000號之1（戊○○住處前） 500元甲基安非他命1包（重量不詳） （撤銷改判） 戊○○販賣第二級毒品，累犯，處有期徒刑柒年陸月。未扣案犯罪所得新臺幣伍佰元沒收，於全部或一部不能沒收或不宜執行沒收時，追徵其價額；扣案之行動電話壹支（含門號0000000000號SIM卡1張）沒收。  通話時間 監聽/通話對象 通話內容 譯文出處   2018/12/4 23：41：34 A：0000000000 （戊○○） ↑ B：0000000000 （丁○○） A:喂 B:我等一下拿手機給你看看 A:好 警卷第6頁反面 、第111頁反面   2018/12/4 23：43：00 A：0000000000 （戊○○） ↓ B：0000000000 （丁○○） A:喂，朝哥(音譯），你15分再過 　去，我在外面 B:多久 A:15分 B:好，我知道 警卷第6頁反面、第111頁反面   2018/12/4 23：58：54 A：0000000000 （戊○○） ↓ B：0000000000 （丁○○） B:要過去了 A:好 警卷第6頁反面、第111頁反面  

   10 (即起訴書附表編號4-3；原判決附表二編號1) 甲○○  108年1月9日凌晨3時許  臺南市安南區○○路○段某處統一超商  1000元甲基安非他命1包（重量不詳） (維持原判) 上訴駁回。 戊○○販賣第二級毒品，累犯，處有期徒刑柒年拾月。未扣案犯罪所得新臺幣壹仟元沒收，於全部或一部不能沒收或不宜執行沒收時，追徵其價額；扣案之行動電話壹支（含門號0000000000號SIM卡1張）沒收。 通話時間  監聽/通話對象 通話內容 譯文出處  2019/1/9 02：16：59  A：0000000000 （戊○○） ↑ B：00-0000000 （甲○○） B:喂，你在睡了嗎 A:你誰？ B:我啦 A:要叫我過去嗎 B:對 A:好啦，等一下 B:我跟你說那個喔…你聽得懂喔 A:手機嗎 B:拿1000元的手機，我不要拿太貴的 A:我找看看有沒有1000的 B:好，到了，打電話給我 警卷第10頁反-11頁、第141頁反面  

　　　　　　　　　　　　　　　　　　　　　　　　
附表二
編號 交易對象 交易時間 交易地點 交易金額/種類/重量 本院判決結果     1 (即起訴書附表編號2-6；原判決附表三編號2-6)  丙○○  108年1月6日 23時9分許  臺南市○區○○街000號之1（戊○○住處前）  2500元甲基安非他命半錢重 （約1.8公克） （維持原判） 上訴駁回。 （即戊○○被訴販賣第二級毒品部分無罪。） 通話時間  監聽/通話對象 通話內容 譯文出處  2019/1/6 23：09：38  A：0000000000 （戊○○） ↑ B：00-0000000 （丙○○） B:喂，你連去也沒去 A:我哪有沒去 B:裝傻子，好啦，下來下來 A:下來什麼 B:到了 A:到哪 B:你這裡 A:我剛開回去 B:什麼 A:你有看到一台車嗎 B:沒有，我在超商買東西 A:我開一台黑的 B:靠么，我到你家，也沒看到你的人 A:既然來了，快點阿 B:我已經到了，我現在過去 A:好啦 警卷第13頁、第75頁      2 (即起訴書附表編號4-1；原判決附表三編號4-1)  甲○○  107年11月底某日18時許   ＊＊ 檢察官提出之相關通訊監察譯文內容同附表二編號3  臺南市○區○○街000號之1（戊○○住處前） 1000元甲基安非他命1包（重量不詳） （維持原判） 上訴駁回。 （即戊○○被訴販賣第二級毒品部分無罪。）     3 (即起訴書附表編號4-2；原判決附表三編號4-2)  甲○○  107年12月3日 18時許  臺南市○區○○街000號之1（戊○○住處前） 500元甲基安非他命1包（重量不詳） （維持原判） 上訴駁回。 （即戊○○被訴販賣第二級毒品部分無罪。） 通話時間  監聽/通話對象 通話內容 譯文出處  2018/12/3 18：46：57     A：0000000000 （戊○○） ↑ B：00-0000000 （甲○○）   B:小中，我不欠你囉 A:你還差我500，哪有不欠 B:剛才那 A:你電池原本就要1000元 B:你說那天我去跟你拿電池，第二次電池錢也沒有給你 A:對 B:我就想說奇怪，那就算2次電池錢沒有給你 A:恩 B:好啦，我知道了 A:好啦 警卷第9頁、第139頁反面